臺灣高等法院臺中分院刑事判決　　　　 94年度上訴字第495號
上　訴　人
即　被　告　甲○○
上列上訴人因違反毒品危害防制條例案件，不服臺灣臺中地方法
院93年度訴字第3170號中華民國 94年1月26日第一審判決（起訴
案號：臺灣臺中地方法院檢察署93年度毒偵字第3262號、3963號
，移送併辦案號：臺灣臺中地方法院檢察署93年度毒偵字第4695
號），提起上訴，本院判決如下：
    主 　　 文
原判決撤銷。
甲○○連續施用第一級毒品，累犯，處有期徒刑拾壹月；扣案之
第一級毒品海洛因壹包（淨重零點貳捌公克）沒收銷燬，扣案之
注射針筒貳支沒收之。又連續施用第二級毒品，累犯，處有期徒
刑柒月；扣案之第二級毒品甲基安非他命壹包（警秤毛重零點伍
公克）沒收銷燬，扣案之玻璃吸食器壹組沒收。應執行有期徒刑
壹年肆月，扣案之第一級毒品海洛因壹包（淨重零點貳捌公克）
、第二級毒品甲基安非他命壹包（警秤毛重零點伍公克），均沒
收銷燬，扣案之注射針筒貳支、玻璃吸食器壹組，均沒收。
    事　　  實
一、甲○○曾於民國84年間因違反麻醉藥品管理條例、肅清煙毒
    條例、竊盜罪等案件，經臺灣臺中地方法院分別判處有期徒
    刑十月、三年四月及八月確定後，再經臺灣臺中地方法院以
    87年度聲字第5297號裁定應執行有期徒刑四年八月確定，於
    90年11月8日縮短刑期執行完畢。 甲○○又曾於87年間因施
    用毒品案件，經臺灣臺中地方法院裁定送勒戒處所觀察、勒
    戒後，認有繼續施用毒品之傾向，再經該院裁定送戒治處所
    （原判決誤載為勒戒處所）施以強制戒治，於88年4月8日停
    止戒治（原判決誤載為強制戒治執行完畢）， 並於88年9月
    21 日強制戒治執行完畢， 而由臺灣臺中地方法院檢察署檢
    察官以88年度戒毒偵字第58號為不起訴處分確定。甲○○仍
    不知悔改，於上開強制戒治執行完畢釋放後五年以內，復基
    於施用第一級毒品海洛因之概括犯意，自93年2月間起， 至
    94年3月25日止， 在臺中市○區○○○街67號住所、臺中市
    十甲黃昏市場內、臺中市西屯區○○○街15號6樓703室居所
    等處，以將第一級毒品海洛因摻水稀釋後，以注射針筒注射
    入體內之方式，平均每日約施用一次，連續施用第一級毒品
    海洛因多次。另基於施用第二級毒品甲基安非他命（起訴書
    誤載為「安非他命」，以下均同）之概括犯意， 自93年1月
    間起，至94年3月25日止， 以將第二級毒品甲基安非他命置
    入玻璃吸食器內用火燒烤產生氣化後以口吸其氣之方式，平
    均二至三日約施用一次，連續施用第二級毒品甲基安非他命
    多次。嗣於同年8月25日凌晨1時10分許，為警在其上開居所
    查獲，並扣得其持有第二級毒品甲基安非他命一包（警秤毛
    重○．五公克）及其所有供其施用第二級毒品犯罪所用之玻
    璃吸食器一組。再於同年10月4日11時許， 為警在臺中市○
    ○區○○路與成都路交岔路口查獲，並扣得其持有第一級毒
    品海洛因一包（淨重○‧二八公克）及其所有供其施用第一
    級毒品犯罪所用之注射針筒一支。又於同年11月14日17時30
    分許，為警在臺中縣太平市十甲二號橋前查獲，並扣得其所
    有供其施用第一級毒品犯罪所用之注射針筒一支。另於94年
    3月27 日為警採集其尿液送往中山醫學大學附設醫院藥物濫
    用檢測中心檢鑑結果，呈嗎啡陽性及甲基安非他命陽性反應
    而查獲。
二、案經臺中巿警察局第二分局及臺中縣警察局霧峰分局分別報
    請臺灣臺中地方法院檢察署檢察官偵查起訴及移送併辦。
    理   　 由
一、上揭事實，業據上訴人即被告甲○○（下稱被告）坦承不諱
    ， 其於93年8月25日、93年10月4日、93年11月14日及94年3
    月27日分別為警採其尿液送往詮昕科技股份有限公司及中山
    醫學大學附設醫院藥物濫用檢測中心檢鑑結果，均呈嗎啡陽
    性及甲基安非他命陽性反應，此有台中市警察局第二分局立
    人派出所委託鑑驗代號與真實姓名對照表、台中縣警察局霧
    峰分局委託鑑驗代號與真實姓名對照表、台中市警察局第一
    分局代號與真實姓名對照表、昕科技股份有限公司之濫用藥
    物尿液檢驗報告書、中山醫學大學附設醫院藥物濫用檢測中
    心之檢驗報告書附卷可稽（見毒偵字第3262號卷第31頁、第
    65頁、毒偵字第3963號卷第19頁、第44頁、毒偵字第4695號
    卷第26頁、第48頁、本院卷），並有扣案之第一級毒品海洛
    因一包、第二級毒品甲基安非他命一包（警秤毛重○．五公
    克）、注射針筒二支、玻璃吸食器一組可資佐證，而上開海
    洛因經送法務部調查局鑑定結果，認確含第一級毒品海洛因
    成分（淨重○．二八公克）， 此有該局93年11月8日調科壹
    字第120014672號鑑定通知書一份在卷可憑（見毒偵字第396
    3號卷第48頁）。是被告之自白與事實相符，自堪採信， 其
    施用海洛因及甲基安非他命之犯行洵堪認定。
二、按海洛因及甲基安非他命分別係屬毒品危害防制條例第2 條
    第1項第1款所稱之第一級毒品及第2款所稱之第二級毒品 。
    核被告施用海洛因及甲基安非他命之犯行，係犯毒品危害防
    制條例第10條第1項之施用第一級毒品罪， 及同條例第10條
    第2項之施用第二級毒品罪。 其為施用第一級毒品海洛因及
    施用第二級毒品甲基安非他命而持有第一級毒品海洛因及第
    二級毒品甲基安非他命之低度行為，已分別為施用第一級毒
    品海洛因及第二級毒品甲基安非他命之高度行為所吸收，均
    不另論罪。查被告曾於87年間因施用毒品案件，經臺灣臺中
    地方法院裁定觀察、勒戒後，認有繼續施用毒品之傾向，再
    經該院裁定送戒治處所施以強制戒治，於88年4月8日停止戒
    治，並於88年9月21日強制戒治執行完畢， 而由臺灣臺中地
    方法院檢察署檢察官以88年度戒毒偵字第58號為不起訴處分
    確定，此有臺灣高等法院被告全國前案紀錄表、臺灣臺中地
    方法院檢察署刑案資料查註紀錄表各一份附卷足憑。其於上
    開強制戒治執行完畢釋放後之五年內，再犯毒品危害防制條
    例第10條第1項之施用第一級毒品罪及同條例第10條第2項之
    施用第二級毒品罪之本案，自應依法論科。又被告分別多次
    施用第一級毒品海洛因及第二級毒品甲基安非他命之犯行，
    時間緊接，犯罪構成要件相同，顯係各基於概括之犯意反覆
    為之，為連續犯，均應依刑法第56條之規定各以一罪論，並
    均加重其刑。另被告所犯上開二罪間，犯意各別，犯罪構成
    要件互殊，應分論併罰。查被告曾於84年間因違反麻醉藥品
    管理條例、肅清煙毒條例、竊盜罪等案件，經臺灣臺中地方
    法院分別判處有期徒刑十月、三年四月及八月確定後，再經
    臺灣臺中地方法院以87年度聲字第5297號裁定應執行有期徒
    刑四年八月確定在案， 於90年11月8日縮短刑期執行完畢，
    此有臺灣高等法院被告全國前案紀錄表、臺灣臺中地方法院
    檢察署刑案資料查註紀錄表各一份附卷可按，其於上開有期
    徒刑之執行完畢後，五年以內再犯有期徒刑以上之罪之本案
    ，為累犯，應依刑法第47條之規定，就其所犯上開二罪，均
    遞加重其刑。查被告自93年10月4日凌晨以後至94年3月25日
    止，施用第一級毒品海洛因多次之犯行，與自同年10月初以
    後， 至94年3月25日止施用第二級毒品甲基安非他命多次之
    犯行，雖均未經起訴，惟因此部分與上開已起訴成罪部分，
    分別有連續犯之裁判上一罪關係，均為起訴效力所及，本院
    自得併予審判。原審對被告予以論罪科刑，固非無見，惟原
    審未及審酌被告自93年11月11日以後， 至94年3月25日之多
    次施用第一級毒品海洛因及第二級毒品安非他命之犯行，自
    有未洽。被告上訴聲請就其自93年11月11日以後， 至94年3
    月25日之多次施用第一級毒品海洛因及第二級毒品安非他命
    之犯行一併審判，為有理由，自應由本院就將原判決撤銷改
    判。爰審酌被告素行不良、施用毒品係屬自戕行為及犯後坦
    承犯行而態度良好等一切情狀，量處如主文第二項所示之刑
    ，並定其應執行刑。至扣案之毒品海洛因一包（淨重○．二
    八公克）及第二級毒品甲基安非他命一包（警秤毛重○．五
    公克），為毒品，應依毒品危害防制條例第十八條第一項前
    段之規定宣告沒收銷燬。另扣案之注射針筒二支、玻璃吸食
    器一組，為被告所有，分別供其施用第一級毒品海洛因及第
    二級毒品安非他命犯罪所用之物，自應依刑法第三十八條第
    一項第二款之規定併宣告沒收。
據上論結，應依刑事訴訟法第369條第1項前段、第364條、第299
條第1項前段、毒品危害防制條例第10條第1項、第2項、 第18條
第1項前段，刑法第11條前段、第56條、第47條、第38條第1項第
2款、第51條第5款，判決如主文。
本案經檢察官乙○○到庭執行職務。
中　　華　　民　　國　　94　　年　　6 　　月　　29　　日
              刑事第八庭  審判長法　官　羅　得　村
                                法　官　劉　榮　服
                                法　官　巫　政　松
上列正本證明與原本無異。
除施用第二級毒品罪不得上訴外，其餘得上訴。
如不服本判決應於收受送達後十日內向本院提出上訴書狀，其未
敘述上訴之理由者並得於提起上訴後十日內向本院補提理由書（
均須按他造當事人之人數附繕本）。
                                書記官　陳　妙　瑋
中　　華　　民　　國　　94　　年　　6 　　月　　30　　日
附錄論本案罪科刑法條：
毒品危害防制條例第10條：
施用第一級毒品者，處六月以上五年以下有期徒刑。
施用第二級毒品者，處三年以下有期徒刑。
　　　　　　　　　　　　　　　　　　　　　　　　　　　Ｒ
